【裁判字號】    98,易,1167
【裁判日期】    981130
【裁判案由】    恐嚇取財等
【裁判全文】
臺灣彰化地方法院刑事判決  98年度易字第1167號
公  訴  人  臺灣彰化地方法院檢察署檢察官
被      告  李家吉
上列被告因竊盜案件，經檢察官追加起訴（98年度偵緝字第539
、540號），本院判決如下：
    主  文
本件公訴不受理。
    理  由
一、追加起訴意旨略以：被告李家吉與共犯即另案98年度易字第
    805號案件被告郭耀輝及共犯真實姓名年籍不詳之綽號「阿
    全」之成年男子，意圖為自己不法之所有，基於犯意之聯絡
    ，共謀組成擄鴿勒贖集團，以網具補鴿方式竊取鴿主賽鴿後
    ，再以電話向鴿主以恐嚇方式索取財物。被告負責獵捕賽鴿
    ，基於竊盜及恐嚇之故意，其自民國98年5月1日起，至同年
    5月19日止，共11次以水誘使賽鴿休息，趁機或直接以網具
    竊取附表一、三被害人之鴿子，獵捕賽鴿後，以每隻新臺幣
    （下同）1000元之價格，將附表一、三所示被害人於98 年5
    月1日至同月19日在臺灣南部外海訓練遭竊之賽鴿，在屏東
    縣東港鎮被告租屋處，將上述賽鴿賣與郭耀輝，並將賽鴿腳
    上之被害人姓氏及電話紙條撕下交給郭耀輝，使其與被害鴿
    主聯絡，前後共有5次，郭耀輝持0000000000電話號碼，聯
    絡如附表二、三所示之被害人，要求以如附表二、三所示不
    等之價格，贖回其等所有之賽鴿，致使鴿主均心生畏懼，恐
    其等所有賽鴿將遭不測，即按如附表二、三所列之款項，匯
    入前揭郭耀輝所指定如附表二、三所示之帳戶內。因認被告
    涉犯刑法第320條第1項之竊盜罪嫌及第346條第1項第1項之
    恐嚇取財罪嫌等語。
二、按案件有下列情形之一者，應諭知不受理之判決：起訴之程
    序違背規定者。又於第一審辯論終結前，得就與本案相牽連
    之犯罪或本罪之誣告罪，追加起訴。刑事訴訟法第303條第1
    款、第265條分別定有明文。所謂相牽連之案件係指刑事訴
    訟法第7條規定：(一)一人犯數罪。(二)數人共犯一罪或數
    罪。(三)數人同時在同一處所各別犯罪。(四)犯與本罪有關
    係之藏匿人犯、湮滅證據、偽證、贓物各罪之案件。
三、查檢察官認被告所涉上開罪嫌與本院審理98年度易字第805
    號郭耀輝恐嚇取財等案件，有犯意聯絡及行為分擔，具有共
    同正犯關係，而有數人共犯一罪之相牽連案件，並於98 年
    10月28日向本院追加起訴，有本院收案章及追加起訴書各一
    份在卷可查，是以檢察官於本院即第一審辯論終結前追加起
    訴，程序上尚無不合。次查，被告李家吉於偵訊時供述：伊
    於98年間，在屏東縣琉球鄉白沙灣碼頭，拿水給鴿子喝，再
    用手抓鴿子後，郭耀輝走過來對伊說，願以一千元的價格向
    伊買鴿子，伊就賣給郭耀輝；郭耀輝開始看到伊時，叫伊「
    少年仔」，後來比較熟後，就叫伊為「阿田」；伊抓的鴿子
    都賣給郭耀輝，但忘記幾次，交易地點在東港鄉或琉球鄉，
    伊賣一隻鴿子賣一千元，伊約抓四、五十隻，伊承認竊盜，
    但否認有幫助恐嚇等語（98年偵緝字第539號卷18頁、37頁
    ）；復於本院訊問時供稱：伊沒有恐嚇他人，係郭耀輝直接
    來問伊而主動向伊購買的，郭耀輝沒有向伊說跟伊買鴿子作
    什麼，但伊知道郭耀輝會打電話給鴿主，伊約賣四、五十隻
    鴿子給郭耀輝等語（98年偵緝字第539號卷45頁）。證人郭
    耀輝於偵訊時證述：伊都是向被告買鴿子，不知道被告是否
    知道伊要作何事，伊會打電話問被告那裡有無鴿子，伊不知
    被告將鴿子上的鴿主姓名、電話資料撕下交給用意，伊用一
    千元至一千二百元向被告買鴿子，一手交錢、一手交貨等語
    （98年偵緝字第539號卷第36頁）；又於本院時供稱：伊朋
    友說小琉球那邊有鴿子，伊看後才向被告購買而認識，伊沒
    有向被告約定如何合作，並未與被告作任何約定，純粹向被
    告買鴿子而已，伊買人頭帳戶與人頭電話的事，被告完全不
    知道，被告也沒有幫伊領贓款，也不知道伊打電話向鴿主勒
    贖的事，被告沒有問過伊，伊也未告訴被告等語（本院98年
    易字805號卷98年11月3日準備程序筆錄第7-8頁）。據此，
    足認被告單純將竊得被害人所有鴿子而出售予郭耀輝，乃事
    後處分贓物之行為，核與幫助他人犯罪行為無涉，且檢察官
    起訴郭耀輝涉犯刑法第349條第2項故買贓物及第346條之恐
    嚇取財罪嫌，經本院審理後，郭耀輝對於上開犯行均坦承認
    罪，此外復無查其他具體事證可認被告與郭耀輝於事前或事
    中確有犯意聯絡或行為分擔之情事，自無成立共犯之可能。
    又被告李家吉所涉上開犯行，與本院審理98年度易字805 號
    郭耀輝恐嚇取財等案件間，也不具有藏匿人犯、湮滅證據、
    偽證、贓物之相牽連案件之關係。從而，本件追加起訴部分
    與本院98年度易字第805號郭耀輝恐嚇取財等案件，因無相
    牽連案件之關係，核與前開追加起訴之規定不符。故檢察官
    追加起訴被告上開罪嫌部分，於法不合，爰不經言詞辯論，
    逕為不受理判決之諭知。
四、據上論斷，應依刑事訴訟法第303條第1款、第307條，判決
    如主文。
中    華    民    國    98    年    11    月    30    日
                   刑事第六庭   審判長法  官  王義閔
                                      法  官  鮑慧忠
                                      法  官  張德寬
附表一、二、三：如附件。
以上正本證明與原本無異。
如不服本判決應於收受判決後10日內向本院提出上訴書狀，並
應敘述具體理由。其未敘述上訴理由者，應於上訴期間屆滿後
20日內向本院補提理由書(均須按他造當事人之人數附繕本)
「切勿逕送上級法院」。
告訴人或被害人對於判決如有不服具備理由請求檢察官上訴者，
其上訴期間之計算係以檢察官收受判決正本之日期為準。
中    華    民    國    98    年    11    月    30    日
                                      書記官  黃得翔

司法院資訊處製作；財團法人民間司法改革基金會備份。
